【裁判字號】    99,訴,744
【裁判日期】    991216
【裁判案由】    毒品危害防制條例
【裁判全文】
臺灣基隆地方法院刑事判決               99年度訴字第744號
公  訴  人  臺灣基隆地方法院檢察署檢察官
被      告  許松茂
上列被告因違反毒品危害防制條例案件，經檢察官提起公訴（99
年度毒偵字第1529號），被告於準備程序中就被訴事實為有罪之
陳述，受命法官於聽取當事人之意見後，由本院合議庭裁定由受
命法官獨任以簡式審判程序判決如下：
    主  文
許松茂施用第一級毒品，累犯，處有期徒刑捌月。
    事  實
一、許松茂前因犯施用毒品案件，經觀察、勒戒後，認有繼續施
    用毒品之傾向，經本院裁定強制戒治，於民國92年6 月10日
    停止戒治出所，嗣經本院裁定撤銷停止戒治，於92年12月10
    日入所執行強制戒治，於93年7 月12日執行完畢，翌日出所
    ，經臺灣基隆地方法院檢察署檢察官以93年度戒毒偵字第40
    號為不起訴處分確定；又因施用毒品案件，分別經本院以95
    年度訴字第374 號、95年度訴字第619 號判決各判處有期徒
    刑6 月、6 月確定，上揭2 案嗣經本院裁定應執行有期徒刑
    10月確定，於96年6 月5 日執行完畢（構成累犯）；又因犯
    施用毒品案件，經本院以97年度訴字第1376號判決各判處有
    期徒刑7 月、7 月，應執行有期徒刑1 年確定；復因犯施用
    毒品案件，經本院分別以98年度訴字第404 號、98年度訴字
    第452 號判決各判處有期徒刑7 月、7 月，並經本院以98年
    度聲字第905 號裁定定其應執行有期徒刑10月確定。前開刑
    期接續執行，於98年3 月20日入監執行，於99年7 月8 日縮
    短刑期假釋出監（不構成累犯）。
二、詎許松茂猶無法戒除毒癮，基於施用第一級毒品海洛因之犯
    意，於99年7 月15日下午某時，在其基隆市○○區○○街10
    7 號4 樓住處附近之某小吃店內，以將海洛因摻入香菸內後
    點燃吸食之方式，施用第一級毒品海洛因1 次。嗣於99年7
    月16日15時許，為警在基隆市○○路、孝三路口盤查，發覺
    許松茂為列管之毒品人口，經取得許松茂之同意而採尿送驗
    ，結果呈嗎啡、可待因陽性反應，而查悉上情。
三、案經基隆市警察局第一分局報告臺灣基隆地方法院檢察署檢
    察官偵查起訴。
    理  由
一、本件被告所犯者非為死刑、無期徒刑、最輕本刑為3 年以上
    有期徒刑之罪或高等法院管轄第一審案件，其於準備程序進
    行中，先就被訴事實為有罪之陳述，經告知其簡式審判程序
    之旨，並聽取公訴人及被告之意見後，本院依刑事訴訟法第
    273 條之1 第1 項之規定，裁定由受命法官獨任進行簡式審
    判程序，且依同法第273 條之2 規定，簡式審判程序之證據
    調查，不受第159 條第1 項、第161 條之2 、第161 條之3
    、第163 條之1 及第164 條至第170 條規定之限制，合先敘
    明。
二、上開事實，業據被告於本院審理時坦承在卷，而被告為警所
    採集之尿液檢體經送驗結果，呈可待因、嗎啡陽性反應，此
    有列管毒品人口尿液檢體採集送驗紀錄表、台灣檢驗科技股
    份有限公司出具之濫用藥物檢驗報告附卷可稽（見偵查卷第
    6 、7 頁），足認被告之自白與事實相符，堪以採信。按犯
    毒品危害防制條例第10條施用毒品之罪者，檢察官應聲請法
    院裁定，令被告入勒戒處所觀察、勒戒，經觀察、勒戒後，
    無繼續施用毒品之傾向者，應即釋放，並由檢察官為不起訴
    處分，有繼續施用毒品之傾向者，則由檢察官先聲請法院裁
    定令入戒治處所施以強制戒治，俟強制戒治期滿，再行釋放
    ，並由檢察官為不起訴處分；而依前開規定觀察勒戒或強制
    戒治執行完畢釋放後，5 年內再犯施用毒品之罪者，檢察官
    應依法追訴，毒品危害防制條例第20條第1 項、第2 項、第
    23條第2 項分別定有明文。倘被告於5 年內已再犯，經依法
    追訴處罰，縱其第3 次（或第3 次以上）再度施用毒品之時
    間，在初犯經觀察、勒戒或強制戒治執行完畢5 年以後，已
    不合於「5 年後再犯」之規定，且因已於「5 年內再犯」，
    顯見其再犯率甚高，原實施觀察、勒戒或強制戒治，已無法
    收其實效，即應依該條例第10條處罰（參照最高法院95年度
    第7 次刑事庭會議決議、97年度第5 次刑事庭會議決議）。
    本件被告前因犯施用毒品案件，經觀察、勒戒後，認有繼續
    施用毒品之傾向，經本院裁定強制戒治，於92年6 月10日停
    止戒治出所，嗣經本院裁定撤銷停止戒治，於92年12月10日
    入所執行強制戒治，於93年7 月12日執行完畢，翌日出所，
    經臺灣基隆地方法院檢察署檢察官以93年度戒毒偵字第40號
    為不起訴處分確定；又因施用毒品案件，分別經本院以95年
    度訴字第374 號、95年度訴字第619 號判決各判處有期徒刑
    6 月、6 月確定等情，有臺灣高等法院被告前案紀錄表附卷
    足佐，足認被告於強制戒治執行完畢後，5 年內已再犯施用
    毒品罪，經依法追訴處罰後，又再犯本件施用第一級毒品之
    罪，揆諸前揭說明，自應予依法論科。
三、查海洛因係毒品危害防制條例第2 條第2 項第1 款所規定之
    第一級毒品，核被告所為，係犯毒品危害防制條例第10條第
    1 項之施用第一級毒品罪。被告持有第一級毒品海洛因之低
    度行為，應為施用第一級毒品之高度行為所吸收，不另論罪
    。被告有如事實欄一所載之前案紀錄暨科刑執行情形，有臺
    灣高等法院被告前案紀錄表在卷可稽，其於受有期徒刑之執
    行完畢後，5 年內故意再犯有期徒刑以上之本罪，為累犯，
    應依刑法第47條第1 項之規定加重其刑。爰審酌被告曾有施
    用毒品之前科仍不知戒除，素行不佳，惟犯罪後坦承犯行，
    且所犯之施用毒品犯行乃戕害自己身心健康，並未危及他人
    等一切情狀，量處如主文所示之刑，以資懲儆。
據上論斷，應依刑事訴訟法第273 條之1 第1 項、第299 條第1
項前段，毒品危害防制條例第10條第1 項，刑法第11條前段、第
47條第1 項，判決如主文。
本案經檢察官王亞樵到庭執行職務。
中    華    民    國    99    年    12    月    16    日
                  刑事第五庭法  官    蔡和憲
以上正本證明與原本無異。
如不服本判決應於收受送達後10日內向本院提出上訴書狀，並應
敘述具體理由；其未敘述上訴理由者，應於上訴期間屆滿後20日
內向本院補提理由書(均須按他造當事人之人數附繕本)「切勿逕
送上級法院」。
中    華    民    國    99    年    12    月    16    日
                            書記官     翁其良
論罪法條：
毒品危害防制條例第10條
施用第一級毒品者，處 6 月以上 5 年以下有期徒刑。
施用第二級毒品者，處 3 年以下有期徒刑。

司法院資訊處製作；財團法人民間司法改革基金會備份。
